臺灣高等法院高雄分院刑事裁定　　　　　　　　九十一年度毒抗字第八七號
　　抗　告　人
　　即　被　告　甲○○
右列抗告人因違反毒品危害防制條例案件，不服臺灣高雄地方法院中華民國九十一年
三月二十九日裁定（九十一年度毒聲字第一六七一號），提起抗告，本院裁定如左：
    主  文
抗告駁回。
    理  由
一、抗告意旨略以：抗告人經施以強制戒治，因評定合格而停止戒治並交付保護管束
    期滿，已經不起訴處分。自此後抗告人即未再施用毒品，並已完全戒除，經檢驗
    結果卻會呈陽性反應，可能檢驗有問題，請求重新檢驗云云。
二、原裁定以抗告人前因施用毒品案件，經交付保護管束期滿，由臺灣高雄地方法院
    檢察署檢察官於民國九十年八月十七日以九十年度戒毒偵字第九○六號不起訴處
    分確定，此有臺灣高等法院被告全國前案紀錄表及臺灣高雄地方法院檢察署刑案
    資料查註紀錄表在卷可參。詎抗告人仍未戒除毒癮，又於九十一年二月八日二十
    一時二十分許回溯二十四小時內某時，在高雄縣某處施用第一級毒品海洛因，為
    警於九十一年二月八日，在高雄縣林園鄉○○○路與沿海路口查獲，所採之尿液
    ，經送高雄市立凱旋醫院檢驗結果，檢出嗎啡之陽性反應，此有高雄市立凱旋醫
    院所出具之煙毒尿液檢驗報告附卷可稽，並有被告持有之第一級毒品海洛因淨重
    ○點二二公克（包裝重○點一九公克）扣案可資佐證。按海洛因或嗎啡均屬毒品
    危害防制條例第二條第二項所規定之第一級毒品，而海洛因經注射入人體後，約
    百分之八十於二十四小時內自尿排出，一般而言，尿液中能否驗出嗎啡陽性反應
    ，與其投與量、投與途徑、採尿時間、個人體質及檢驗方法之靈敏度有關，國外
    曾有文獻報導注射六毫克之海洛因鹽酸鹽，其代謝物嗎啡之平均可檢出時限約為
    二十六小時（最低檢出量為每毫升三百毫克），另嗎啡經注射二十毫克之嗎啡硫
    酸鹽，其嗎啡之平均可檢出時限約為四十五小時（最低檢出量為每毫升三百毫克
    ）等情，有行政院衛生署藥物食品檢驗局八十一年九月八日（八一）藥檢壹字第
    八一一四八八五號函影本一份存查可稽。是抗告人經採尿送驗有嗎啡陽性反應，
    堪認抗告人於九十一年二月八日採尿時，即二十一時二十分許回溯二十四小時內
    止之某時（均不含公權力拘束時間），在不詳地點處施用海洛因之事實，原審以
    抗告人甲○○於不起訴處分後五年內再犯毒品危害防制條例第十條之罪，依同條
    例第二十三條第二項之規定，裁定抗告人令入戒治處所施以強制戒治一年，經核
    無不合。再查，高雄市立凱旋醫院以免疫學分析法及ＧＣ／ＭＳ二種方法加以檢
    驗，應無錯誤，並無重新檢驗之必要，抗告人空言否認，指摘原裁定不當，為無
    理由，應予駁回。
三、據上論結，應依刑事訴訟法第四百十二條，裁定如主文。
中    華    民    國        九十一      年      四      月     三十     日
                              臺灣高等法院高雄分院刑事第五庭
                                  審判長法官  吳水木
                                        法官  洪慶鐘
                                        法官  趙文淵
右正本證明與原本無異。
不得再抗告。
                                      書記官  唐奇燕
中    華    民    國        九十一      年      五      月      三      日
                                                                      Ｈ
